【裁判字號】    95,訴,60
【裁判日期】    950329
【裁判案由】    違反毒品危害防制條例
【裁判全文】
臺灣屏東地方法院刑事判決                95年度訴字第60號
公  訴  人  臺灣屏東地方法院檢察署檢察官
被      告  甲○○
                    現於臺灣高雄監獄二監執行
上列被告因違反毒品危害防制條例案件，經檢察官提起公訴及移
送併案審理（起訴案號：94年度毒偵字第2875號；併辦案號：95
年度毒偵字第87號），本院裁定改依簡式審判程序審理，判決如
下：
    主  文
甲○○連續施用第一級毒品，累犯，處有期徒刑壹年肆月，扣案
之針筒壹支，沒收銷燬之。又連續施用第二級毒品，累犯，處有
期徒刑拾月。應執行有期徒刑貳年，扣案之針筒壹支，沒收銷燬
之。
    事  實
一、甲○○前因違反肅清煙毒條例案件、偽造文書案、違反麻醉
    藥品管理條例案及竊盜等案，分別經本院以83年度訴字第46
    號判處應執行有期徒刑3 年6 月、臺灣高等法院高雄分院以
    86年度上訴字第512 號判處有期徒刑5 月、本院以86年度訴
    字第392 號判處有期徒刑8 月、本院以86年度易字第2872號
    判處應執行有期徒刑10月，上開案件均經確定並送執行後，
    於88年6 月25日因縮短刑期假釋出監付保護管束，殘刑餘1
    年5 月11日。復因犯偽造文書案件，經臺灣高等法院高雄分
    院以92年度上訴字第213 號判處有期徒刑10月確定，嗣上開
    假釋經法院撤銷，所餘殘刑1 年5 月11日與前開有期徒刑10
    月接續執行，甫於93年12月4 日縮刑期滿執行完畢。
二、甲○○於民國89年間，曾因施用毒品案件，經本院以89年度
    毒聲字第1012號裁定送臺灣屏東看守所附設勒戒處所施以觀
    察、勒戒後，經評定認為有繼續施用毒品之傾向，復由本院
    以89年度毒聲字第1218號裁定送戒治處所施以強制戒治，經
    臺灣屏東地方法院檢察署檢察官聲請停止強制戒治，由本院
    以89年度毒聲字第2413號裁定停止戒治付保護管束，嗣甲○
    ○於保護管束期間內有重大違反保護管束情節之事由，經本
    院以90年度毒聲字第426 號裁定撤銷停止強制戒治，令入戒
    治處所繼續施以強制戒治，於91年9 月30日執行完畢，並經
    臺灣屏東地方法院檢察署檢察官於同年10月2 日以91年度戒
    毒偵字第221 號為不起訴處分確定。復因施用毒品案件，經
    本院以94年度訴字第665 號判處應執行有期徒刑1 年7 月確
    定 (現正執行中）。
三、甲○○猶不知悔改，於強制戒治執行完畢釋放後5 年內，復
    基於施用第一級毒品海洛因之概括犯意，自94年10月初某日
    起，迄95年1 月2 日某時許止，在其屏東縣屏東市○○○街
    338 巷7 號住處房間及屏東市某汽車旅館內，以將海洛因摻
    水後以針筒注射血管或摻入香菸內點火吸食煙霧之方式，連
    續施用海洛因多次。另基於施用第二級毒品甲基安非他命之
    概括犯意，自94年10月初某日起，迄95年1 月2 日止，在上
    開相同處所內，以將甲基安非他命置入玻璃球管內引火燒烤
    成煙霧後吸食煙霧之方式，連續施用甲基安非他命多次。嗣
    分別於：(一)94年10月25日1 時許，在屏東縣屏東市○○里○
    ○○街338 巷前為警攔檢查獲，經徵得其同意採集其尿液送
    驗，結果呈嗎啡及甲基安非他命陽性反應。(二)95年1 月2 日
    14時30分許，在屏東縣屏東市光華里光西巷22號前為警盤查
    查獲，並扣得針筒1 支，經送檢驗，其上含不可析離之海洛
    因成分。
四、案經屏東縣警察局屏東分局報告臺灣屏東地方法院檢察署檢
    察官偵查起訴及聲請本院併案審理。
    理  由
一、訊據被告甲○○對於上開犯罪事實坦承不諱，並有針筒1 支
    扣案可資佐證，而被告於94年10月25日、95年1 月2 日經警
    查獲後採尿送驗，發現其尿液中確呈甲基安非他命及嗎啡陽
    性反應，有台灣檢驗科技股份有限公司檢驗報告2 紙在卷可
    證（屏東縣警察局屏東分局屏警分刑字第0940042047號警卷
    第9 頁、95毒偵字第87號卷第21頁）。另針筒1 支，經送檢
    驗結果，含有海洛因成分，有高雄醫學大學附設中和紀念醫
    院檢驗報告1 紙在卷可稽（本院卷第55頁），是其有施用第
    一級毒品海洛因、第二級毒品甲基安非他命之事實，應可確
    信。又被告曾於89年間，因施用毒品案件，經本院以89年度
    毒聲字第1012號裁定送臺灣屏東看守所附設勒戒處所施以觀
    察、勒戒後，經評定認為有繼續施用毒品之傾向，復由本院
    以89年度毒聲字第1218號裁定送戒治處所施以強制戒治，嗣
    經臺灣屏東地方法院檢察署檢察官聲請停止強制戒治，由本
    院以89年度毒聲字第2413號裁定停止戒治付保護管束，嗣甲
    ○○於保護管束期間內有重大違反保護管束情節之事由，經
    本院以90年度毒聲字第426 號裁定撤銷停止強制戒治，令入
    戒治處所繼續施以強制戒治，於91年9 月30日執行完畢，並
    經臺灣屏東地方法院檢察署檢察官於同年10月2 日以91年度
    戒毒偵字第221 號為不起訴處分確定。復因施用毒品案件，
    經本院以94年度訴字第665 號判處應執行有期徒刑1 年7 月
    確定 (現正執行中）之事實，有臺灣屏東地方法院檢察署刑
    案資料查註紀錄表、臺灣高等法院被告前案紀錄表在卷足憑
    ，
    本件事證已明，被告於強制戒治執行完畢釋放後5 年內，施
    用第一級、第二級毒品之犯行足堪認定。
二、按海洛因及甲基安非他命分別為毒品危害防制條例所定之第
    一級、第二級毒品，是核被告所為，其施用第一級毒品之行
    為，係犯毒品危害防制條例第10條第1 項之施用第一級毒品
    罪；其施用第二級毒品之行為，係犯同條第2 項之施用第二
    級毒品罪。其持有第一級毒品海洛因、第二級毒品甲基安非
    他命，嗣進而施用之，持有之低度行為應為施用之高度行為
    所吸收，不另論罪。又被告多次施用海洛因及甲基安非他命
    ，分別係時間密接，犯罪構成要件相同，顯各係基於概括犯
    意為之，應依連續犯規定各論處一罪，並加重其刑。又被告
    前因違反肅清煙毒條例案件、偽造文書案、違反麻醉藥品管
    理條例案及竊盜等案，分別經本院以83年度訴字第46號判處
    應執行有期徒刑3 年6 月、臺灣高等法院高雄分院以86年度
    上訴字第512 號判處有期徒刑5 月、本院以86年度訴字第39
    2 號判處有期徒刑8 月、本院以86年度易字第2872號判處應
    執行有期徒刑10月，上開案件均經確定並送執行後，於88年
    6 月25日因縮短刑期假釋出監付保護管束，殘刑餘1 年5 月
    11日。復因犯偽造文書案件，經臺灣高等法院高雄分院以92
    年度上訴字第213 號判處有期徒刑10月確定，嗣上開假釋經
    法院撤銷，所餘殘刑1 年5 月11日與前開有期徒刑10月接續
    執行，甫於93年12月4 日縮刑期滿執行完畢之事實，有臺灣
    屏東地方法院檢察署刑案資料查註紀錄表、臺灣高等法院被
    告前案紀錄表在卷足憑，其於執行完畢後5 年內，再犯本件
    有期徒刑以上之罪，為累犯，應依刑法第47條規定加重其刑
    ，並均遞加重之。公訴人雖僅就被告自94年9 月22後某日起
    ，至同年10月25日止，施用第一級毒品海洛因、第二級毒品
    甲基安非他命之犯行提起公訴，就94年10月初某日起，至95
    年1 月2 日止，其餘施用第一級毒品海洛因、第二級毒品甲
    基安非他命之犯行未於起訴書中敘及，惟連續犯為裁判上一
    罪，檢察官就犯罪事實一部起訴者，依刑事訴訟法第267 條
    規定，其效力及於全部，此部分既與起訴書所載犯行有連續
    犯關係，自為起訴效力所及，本院自得予以一併審酌。爰審
    酌被告素行不佳，前曾因施用毒品犯行，經觀察、勒戒及強
    制戒治後，仍故態復萌，再予施用毒品不輟，無視於毒品對
    於自身健康之戕害及國家對於杜絕毒品犯罪之禁令，並審酌
    被告施用毒品之次數、犯後坦承犯行，態度尚佳等一切情狀
    ，分別量處如主文所示之刑，並定應執行之刑。又扣案之針
    筒1 支，經送檢驗結果，含無從析離之海洛因成分，依毒品
    危害防制條例第18條第1 項前段之規定併予宣告沒收銷燬之
    。
據上論斷，應依刑事訴訟法第299 條第1 項前段、第273 條之1
第1 項、毒品危害防制條例第10條第1 項、第2 項、第18條第1
項前段、刑法第56條、第47條、第11條、第51條第5 款，判決如
主文。
本案經檢察官林吉泉到庭執行職務。
中    華    民    國    95    年    3     月    29    日
                  刑事第三庭    法  官  柯雅惠
以上正本證明與原本無異。
如不服本判決應於收受本判決送達後十日內向本院提出上訴書狀，
其未敘述上訴理由者，並得於提起上訴後十日內向本院補提理由
書狀（均須按他造當事人之人數附繕本）「切勿逕送上級法院」
                                書記官  唐淑嫻
中    華    民    國    95    年    3     月    30    日


司法院資訊處製作；財團法人民間司法改革基金會備份。
